臺灣臺中地方法院刑事判決
111年度易字第244號
聲  請  人  臺灣臺中地方檢察署檢察官
被      告  黃敏璋



上列被告因妨害名譽案件，經檢察官聲請以簡易判決處刑（109
年度偵字第27916號），本院臺中簡易庭認為不宜逕以簡易判決
處刑（111年度中簡字第231號），移由本院改依通常程序審理，
判決如下：
    主    文
本件公訴不受理。
    理    由
一、聲請簡易判決處刑意旨略以：被告黃敏璋與告訴人魏永詅先
    前在社群軟體臉書有口角爭執，詎被告竟基於公然侮辱之犯
    意，於民國109年5月4日，在不詳地點，利用手機連結網際
    網路至不特定多數人均得共見共聞臉書「Weier Chin」頁面
    後，在該頁面以「黃敏璋」之帳號，刊登「Nicole Wei（即
    告訴人之帳號） hi妳媽十三點」等語，足以毀損告訴人之
    名譽；又於民國109年8月15日，基於加重誹謗、公然侮辱之
    犯意，在臺中市○○區○○路0段○○○巷00號住處，利用手機連結
    網際網路至其個人臉書「黃敏璋」頁面後，發佈內容為「魏
    雞(圖示)掰到底是哪裡欠人幹」、「我聽人家說魏雞(圖示)
    掰收了她不少好處，吃人嘴軟拿人手短，到處拼命的幫她漂
    白」、「聽說募款她都可以抽成呢」等語，以此傳述足以貶
    損告訴人名譽之事及公然侮辱告訴人之人格。因認被告涉犯
    刑法第309條第1項公然侮辱、第310條第2項加重誹謗罪嫌等
    語。
二、按簡易判決處刑之聲請，與起訴有同一之效力；檢察官聲請
     以簡易判決處刑之案件，經法院認為有刑事訴訟法第451條
    之1第4項但書第3款，法院於審理後，認應為不受理之諭知
    之情形者，應適用通常程序審判之，刑事訴訟法第451條第3
    項、第452條分別定有明文。次按告訴乃論之罪，告訴人於
    第一審辯論終結前，得撤回其告訴；起訴之程序違背規定者
    ，應諭知不受理之判決，並得不經言詞辯論為之，刑事訴訟
    法第238條第1項、第303條第1款、第307條分別定有明文。
    又刑事訴訟法第303條第3款規定中所謂「告訴經撤回」，係
    指檢察官根據合法之告訴而起訴，於「訴訟繫屬後」，法院
    審理中撤回告訴者而言，並不包括檢察官提出起訴書於法院
    前業已撤回告訴之情形在內；倘係於檢察官偵查終結後、法
    院「訴訟繫屬前」，告訴人遞狀撤回告訴，此際該公訴本身
    欠缺告訴之訴訟條件，公訴並不合法，應依同法第303條第1
    款「起訴之程序違背規定」之規定，諭知不受理判決。
三、經查，被告涉犯之刑法第309條第1項公然侮辱罪、同法第31
    0條第2項加重誹謗罪，依同法第314條規定，均係告訴乃論
    之罪。又本案係於民國111年1月26日繫屬本院，有臺灣臺中
    地方檢察署111年1月26日中檢謀仁109偵27916字第11190077
    35號函上本院收文章在卷可佐（見中簡卷第7頁），然告訴
    人於111年1月20日即已具狀向本院撤回告訴，有刑事撤回告
    訴狀可憑（見中簡卷第19頁），揆諸前揭說明，本案在繫屬
    本院前，已因告訴人撤回告訴而欠缺告訴之訴訟條件，起訴
    之程序違背規定，爰不經言詞辯論，諭知不受理之判決。
據上論斷，應依刑事訴訟法第452條、第303條第1款、第307條，
判決如主文。
本案經檢察官陳怡廷聲請簡易判決處刑。
中　　華　　民　　國　　111 　年　　 2　　月　　14　　日
                  刑事第十三庭  法  官  洪瑞隆
以上正本證明與原本無異。
如不服本判決應於收受判決後20日內向本院提出上訴書狀，並應
敘述具體理由；其未敘述上訴理由者，應於上訴期間屆滿後20日
內向本院補提理由書（均須按他造當事人之人數附繕本）「切勿
逕送上級法院」。
                                書記官  許家齡
中　　華　　民　　國　　111 　年　　 2　　月　　14　　日